臺灣彰化地方法院刑事判決
                                    109年度金訴字第102號
公  訴  人  臺灣彰化地方檢察署檢察官
被      告  謝靖宏


選任辯護人  彭佳元律師
            張慶宗律師
上列被告因違反洗錢防制法等案件，經檢察官提起公訴（109年
度偵字第6918號），本院判決如下：
    主    文
謝靖宏犯幫助詐欺取財罪，處有期徒刑參月，如易科罰金，以新
臺幣壹仟元折算壹日。未扣案之犯罪所得新臺幣壹仟元沒收，如
全部或一部不能沒收或不宜執行沒收時，追徵其價額。
    犯罪事實
一、謝靖宏認識自稱「陳諾恩」之人，僅知其手機門號及通訊軟
    體微信帳號，平時除聯繫線上遊戲外，甚少往來。嗣於民國
    106年3月3日前之某日，經「陳諾恩」要求提供金融機構帳
    戶供其使用，而謝靖宏依其生活經驗及智識，知悉金融帳戶
    係個人理財之重要工具，關係個人財產、信用之表徵，且無
    正當理由徵求他人提供金融帳戶之金融卡及密碼者，極有可
    能利用該帳戶為與財產有關之犯罪工具，而可預見金融帳戶
    被他人利用以遂行其詐欺犯罪，以供詐騙犯罪所得款項匯入
    ，竟仍不違其本意，基於幫助他人涉犯詐欺罪之犯意，於10
    6年3月3日在臺中市之臺中商業銀行南屯分行，申辦帳號044
&ZZZZ; &ZZZZ; 000000000號帳戶（下稱系爭帳戶）。之後於同
    日在彰化縣
    和美鎮公所對面之全家便利商店，將系爭帳戶存摺、金融卡
    及密碼交予「陳諾恩」，「陳諾恩」並在取得系爭帳戶後至
    106年3月16日間之某日，將取得系爭帳戶之對價新臺幣（下
    同）1千元交予謝靖宏。「陳諾恩」另基於意圖為自己不法
    所有之詐欺取財犯意，向友人蔡欣樵佯稱：其以出租跑車、
    禮車為業，有豐富投資經驗，可將資金交由其代為投資手機
    、香水及球版云云，致蔡欣樵陷於錯誤，進而依「陳諾恩」
    之要求，以自有車輛辦理貸款等方式籌措資金後，陸續將現
    金交予「陳諾恩」，其中就投資手機部分，係於附表所示之
    匯款時間，將附表所示之匯款金額，匯入「陳諾恩」所指定
    之系爭帳戶。
二、案經蔡欣樵訴由新北市政府警察局淡水分局報告臺灣士林地
    方檢察署呈請臺灣高等檢察署函轉臺灣彰化地方檢察署檢察
    官偵查起訴。
    理    由
一、以下引用之供述證據及非供述證據，檢察官、被告謝靖宏及
    辯護人於本院審理時，均未爭執證據能力，且本院審酌各該
    證據均非屬違法取得之證據，復經本院於審判期日就該等證
    據進行調查、辯論，是以依法均得做為本案證據使用。
二、得心證之理由：訊據被告固坦承有應「陳諾恩」之要求申辦
    系爭帳戶，並將系爭帳戶存摺、金融卡及密碼交予「陳諾恩
    」之行為，亦不爭執告訴人蔡欣樵遭「陳諾恩」詐騙而於附
    表所示匯款時間，將附表所示匯款金額匯入系爭帳戶等事實
    ，惟矢口否認有何幫助詐欺犯行，辯稱：「陳諾恩」邀其合
    作經營網拍，其因此申辦系爭帳戶作為收受貨款使用云云。
    辯護人則為被告辯護：系爭帳戶除了告訴人如附表所示之匯
    款外，在告訴人匯款前後另有其他大量、密集之款項匯入及
    匯出，且無其他人報案，足見為合法交易，此情形與詐欺集
    團在被害人匯入款項至人頭帳戶後立即提領之情況有間等語
    。經查：
  ㈠被告供承有在臺中市，應「陳諾恩」之要求申辦系爭帳戶，
    並在和美鎮公所對面之全家便利商店，將系爭帳戶之存摺、
    金融卡及密碼交予「陳諾恩」等語（見彰檢偵卷第25至26頁
    、本院卷第284至286頁），核與系爭帳戶交易明細顯示該帳
    戶於106年3月3日啟用一節相符，此有臺中商業銀行109年7
    月15日中業執字第1090021350號函及所附各類帳戶查詢表、
    開戶資料、交易明細等件在卷可稽（見偵卷第57至63頁），
    是被告此部分所述應可採信。
  ㈡關於告訴人是否係受「陳諾恩」詐騙而匯出如附表所示款項
    ：
  ⒈告訴人證稱：「陳諾恩」表示其以出租跑車、禮車為業，有
    豐富投資經驗，可將資金交由其代為投資手機、香水及球版
    云云，告訴人信以為真，因而依「陳諾恩」之要求，以自有
    車輛辦理貸款等方式籌措資金後，陸續將現金交予「陳諾恩
    」，其中就投資手機部分，係於附表所示之匯款時間，將附
    表所示之匯款金額，匯入「陳諾恩」所指定之系爭帳戶，但
    告訴人嗣後並未取得任何投資獲利等語（見士檢偵影卷第41
    至47頁），並有內政部警政署反詐騙案件紀錄表、新北市政
    府警察局蘆洲分局延平派出所受理詐騙帳戶通報警示簡便格
    式表、金融機構聯防機制通報單、告訴人存簿內外頁、轉帳
    交易結果通知、刑事告訴狀及所附告訴人與「陳諾恩」間LI
    NE對話紀錄、108年1月間車貸催繳簡訊等件存卷可按（見士
    檢偵影卷第53至54、57至63、145至149、153至155、159、1
    63、165至297頁），且告訴人上開證述內容為被告、辯護人
    所不爭執。足見「陳諾恩」確實有以投資手機等為由，使告
    訴人以如附表所示之匯款而交付現金，但告訴人嗣後並未取
    得任何投資獲利。
  ⒉依告訴人提供之與「陳諾恩」間之LINE對話紀錄，「陳諾恩
    」告知之身分證號碼之數字為「2」開頭，而「陳諾恩」為
    男性，是其告知告訴人之身分證號碼顯為虛構之號碼。又告
    訴人具狀陳報「陳諾恩」為新聞報導中之「陳韋呈」（見士
    檢偵影卷第492至499頁），核與被告經檢察官提示照片後，
    指稱「陳諾恩」即為新聞報導中之「陳韋呈」等語相符（見
    彰檢偵卷第26頁），佐以被告與告訴人均稱「陳諾恩」所使
    用之行動電話門號為0000000000（見士檢偵影卷第24、45頁
    ），足見被告、告訴人所稱之「陳諾恩」為同一人，且「陳
    諾恩」為「陳韋呈」所使用之假名。再者，「陳韋呈」另因
    涉犯詐欺案件，分別經臺灣臺中地方法院以106年度易字第1
    435號，臺灣臺中地方檢察署檢察官以105年度偵字第27115
    號，臺灣臺北地方檢察署檢察官以106年度偵字第15023號、
    108年度偵字第20033號，臺灣臺南地方檢察署檢察官107年
    度偵字第8725號、108年度偵字第14110號、108年度營偵字
    第157號，臺灣士林地方檢察署檢察官106年度偵字第1682號
    、第7978號、110年度偵字第408號通緝中，此有臺灣高等法
    院通緝紀錄表為證（見本院卷第269頁），堪認「陳韋呈」
    另涉嫌多起詐欺案件。
  ⒊綜合上情，本案告訴人經「陳諾恩」以投資為由而交付如附
    表所示金錢，但實際上並未取得任何投資獲利。佐以「陳諾
    恩」為「陳韋呈」所使用之假名，並謊稱虛假之身分證號碼
    ，且「陳韋呈」另涉嫌多起詐欺案件而經院檢通緝，益徵「
    陳韋呈」係以投資名義而施用詐術，致告訴人受騙付款，則
    告訴人經「陳韋呈」實施詐欺犯罪而被騙交付如附表所示匯
    款金額一節，洵堪認定。
  ㈢告訴人既然受「陳韋呈」實施詐欺犯罪而被騙將如附表所示
    匯款金額匯入系爭帳戶，又系爭帳戶係由被告申辦並交予「
    陳諾恩」即「陳韋呈」使用，則被告交付系爭帳戶供「陳韋
    呈」使用之行為，「客觀上」幫助「陳韋呈」詐欺行為之遂
    行。至於被告主觀上有無幫助詐欺之故意或不確定故意，則
    本院審酌以下證據認為：
  ⒈金融機構帳戶係本於個人社會信用，從事資金流通之經濟活
    動，具有強烈屬人性格，是除非本人或與本人有親密關係者
    ，難認在他人間有何理由可自由流通使用該帳戶。且此項理
    財工具，一般民眾皆得申請使用，並無特殊限制，若有向他
    人蒐集帳戶者，依通常社會經驗，當就其是否為合法用途存
    疑，如非供犯罪之非法使用，用以逃避檢警機關之追查，衡
    情自無置自己名義之帳戶不用，而有使用他人帳戶之必要。
    參以邇來利用人頭帳戶作為詐欺取財之犯罪工具，迭有所聞
    ，此經傳播媒體廣為披載。且自洗錢防制法修正施行以來，
    政府及各金融機構亦多方宣導毋將帳戶提供他人以免涉犯洗
    錢、詐欺等等，凡對社會動態尚非全然不予關注者均能知曉
    。則被告自承學歷為高中肄業，從事顧機台機械手臂（見本
    院卷第285、289頁），是其有相當社會經驗。則被告依其智
    識及生活經驗，對不法份子利用人頭帳戶供匯入詐騙所得一
    事當有所認識。
  ⒉被告自稱：就讀國中時，在網咖認識「陳諾恩」，除了在網
    咖相遇外，不會特別私下聯絡；聯絡線上遊戲比較多，後來
    「陳諾恩」找我做網拍生意，要我提供帳戶；我和「陳諾恩
    」合作，他有用他的帳戶，也有用我的帳戶；我會申辦系爭
    帳戶，是因為「陳諾恩」要找我合作；我將系爭帳戶交給「
    陳諾恩」後，只有再跟「陳諾恩」見一次面，他有拿一點錢
    給我，之後就沒有再見面（見本院卷第279至281頁）。嗣經
    檢察官提示系爭帳戶交易明細、存款業務往來異動約定書、
    個人網路銀行業務服務申請書暨約定書（即彰檢偵卷第63頁
    、本院卷第291至313頁之系爭帳戶於107年1月19日設定晶片
    卡密碼及約定帳戶、同年7月30日設定約定帳戶等紀錄）後
    ，被告改稱：這些是我自己去銀行申辦的，因為「陳諾恩」
    說網拍要用，叫我去申請，申請這些我沒有得到好處等語（
    見本院卷第281至283頁）。又稱：「陳諾恩」和我約定一起
    做網拍，說要跟我聯手賣衣服、鞋子，我的帳戶作為人家買
    東西匯款用；事情都是「陳諾恩」在做，我沒有見過「陳諾
    恩」網拍的網頁，我們沒有約定如何出資、分紅，我也沒有
    出錢，「陳諾恩」也沒有給我分紅等語（見本院卷第284至2
    86頁）。依被告所辯，其雖辯稱是因與「陳諾恩」即「陳韋
    呈」合作經營網拍，才提供系爭帳戶作為客戶匯款之用云云
    ，惟被告亦稱其僅有提供系爭帳戶，並無參與任何網拍業務
    ，且並無出資，也未約定如何分紅等語，則被告所述，顯與
    一般合作者會彼此分工業務、分擔業務成本之常情有別。況
    且，被告雖辯稱與「陳諾恩」合作經營網拍云云，但從106
    年3月3日申辦系爭帳戶時起，至告訴人於107年10至12月間
    如附表所示匯款時止，期間超過1年7月，如果被告確實要與
    「陳諾恩」合作經營網拍事業，期間理應會架設網拍之網站
    或網頁，也應會網拍商品之進出貨資料，至少也會有被告與
    「陳諾恩」溝通如何進行網拍之對話紀錄等相關資料，但被
    告於本案偵查及審理期間，始終未能提出相關資料，是被告
    所辯顯無依據。更何況被告供稱並未見過「陳諾恩」網拍之
    網頁、也未與「陳諾恩」討論如何分工等語，顯與常情有違
    ，益徵被告所辯之合作經營網拍云云，實際上並不存在。
  ⒊再者，被告先是辯稱交付系爭帳戶後，只有與「陳諾恩」見
    過一次面，當時「陳諾恩」交付一點錢云云，然而，經檢察
    官提示系爭帳戶107年1月19日、7月30日之設定提款密碼、
    約定帳戶等資料後，被告改稱曾應「陳諾恩」之要求申辦上
    開業務等語，則從被告曾隱匿其曾應「陳諾恩」之要求申辦
    上開業務一節觀之，愈顯被告陳述多有隱匿，其辯解之可信
    性顯然存疑。
  ⒋又依被告所辯，其與「陳諾恩」即「陳韋呈」僅會因線上遊
    戲而聯繫，平常並無往來，顯然二人交情不深，可謂是不熟
    悉，未見二人有何特別之信賴基礎。而被告依其智識及生活
    經驗，乃至於106年3月3日申辦系爭帳戶之經歷，可知悉一
    般民眾皆得申請使用金融機構帳戶，並無特殊限制，實無必
    要須向他人借用帳戶。則被告既然與「陳諾恩」交情不深，
    並無信賴基礎，「陳諾恩」有何必要向被告借用帳戶、被告
    又有何理由提供帳戶供「陳諾恩」使用？況且，被告縱因特
    殊情況有交付帳戶予他人使用之必要，理應深入瞭解用途後
    ，始提供使用，方符常情。然而，被告所辯與「陳諾恩」合
    作經營網拍云云，既無依據，又違常情，不足採信，且被告
    亦未說明有何特殊情況須交付系爭帳戶之必要。從而，被告
    並無任何依憑可信任「陳諾恩」取得其帳戶後不會使用於非
    法用途，卻仍提供系爭帳戶予交情不深、不熟悉之「陳諾恩
    」，顯見被告不在乎將系爭帳戶提供給無信賴基礎之人使用
    ，將充當為人頭帳戶的可能性，而仍容任他人使用系爭帳戶
    ，足見被告於主觀上，具有縱使其所提供之系爭帳戶，遭持
    以作為詐欺取財之匯款帳戶之用，亦不違背其幫助他人遂行
    詐欺取財本意之不確定故意甚明。
  ⒌辯護人雖為被告辯護，略以：系爭帳戶除了告訴人如附表所
    示之匯款外，在告訴人匯款前後另有其他大量、密集之款項
    匯入及匯出，且無其他人報案，足見為合法交易，此情形與
    詐欺集團在被害人匯入款項至人頭帳戶後立即提領之情況有
    間等語，並提出臺灣高等法院臺中分院109年度上易字第761
    號、臺灣高等法院臺南分院107年度上易字第265號判決。經
    查，系爭帳戶除如附表所示匯款外，另有其他上百筆之匯款
    等情，有系爭帳戶交易明細存卷可按（見彰檢偵卷第63至85
    頁）。又依卷附證據，本案除告訴人外，未見有其他報案紀
    錄，是以除如附表所示匯款之外，其餘匯款未見涉有犯罪。
    然而，縱然其餘多筆匯款均未涉有犯罪，但「陳諾恩」即「
    陳韋呈」既然對告訴人實施詐欺取財犯罪，並利用系爭帳戶
    使告訴人匯入如附表所示款項，亦即被告提供系爭帳戶之行
    為，「客觀上」已然幫助「陳諾恩」即「陳韋呈」遂行詐欺
    取財犯罪，則本案爭點仍應回歸被告於提供系爭帳戶予「陳
    諾恩」即「陳韋呈」使用之際，「主觀上」是否有幫助詐欺
    取財之故意或不確定故意。則被告依其智識及生活經驗，對
    不法份子利用人頭帳戶供匯入詐騙所得一事當有所認識，卻
    仍將系爭帳戶提供予交情不深、不熟悉之「陳諾恩」，顯見
    被告不在乎系爭帳戶將充當為人頭帳戶的可能性，而仍容任
    「陳諾恩」即「陳韋呈」使用系爭帳戶，足見被告於主觀上
    有幫助他人遂行詐欺取財本意之不確定故意甚明。
  ⒍至於辯護人雖提出臺灣高等法院臺中分院109年度上易字第76
    1號、臺灣高等法院臺南分院107年度上易字第265號判決，
    然觀諸該二案之案例事實（即公訴意旨）及理由可知，該二
    案之行為人均是將帳戶提供予某人（以下均稱某甲）使用，
    其後另有他人（以下均稱某乙）實施詐欺犯罪，而該二案無
    從證明某甲即為遂行詐欺取財犯行之某乙，又不能排除行為
    人提供帳戶予某甲使用之理由之可能性，是以該二案均為無
    罪判決。然則，本案案例事實與前二案不同，被告與告訴人
    所稱之「陳諾恩」為同一人，即「陳韋呈」，是以本案爭點
    仍在於被告提供系爭帳戶予「陳韋呈」時，「主觀上」是否
    有幫助詐欺取財之不確定故意。從而，辯護人此部分主張，
    無從為有利被告之認定。
  ㈣被告供稱：從交付系爭帳戶後至106年3月16日其發生車禍前
    之某日，「陳諾恩」曾給其一點錢，約1、2千元，「陳諾恩
    」說是網路賺來的錢等語（見本院卷第281、286頁），然而
    被告所辯合作網拍云云不可採信，已如前述，又未見被告與
    「陳諾恩」即「陳韋呈」除了提供系爭帳戶之外有其他金錢
    往來，是「陳韋呈」所交付之1、2千元顯為被告提供系爭帳
    戶之對價，足認該筆款項為本案被告犯罪所得。又被告無法
    確認具體金額，則依據罪疑唯輕之法理，應以被告陳述之最
    低竊取數量為準，即1千元。
  ㈤綜上所述，被告容任他人持系爭帳戶以遂行詐欺取財之犯罪
    行為，其主觀上有幫助詐欺行為之不確定故意，至為灼然。
    則被告所辯，洵無足採。本案事證明確，被告犯行洵堪認定
    ，應予論罪科刑。
三、論罪科刑：
  ㈠核被告所為，係犯刑法第30條第1項前段、第339條第1項之幫
    助詐欺取財既遂罪。又被告基於幫助「陳諾恩」即「陳韋呈
    」遂行詐欺犯行之不確定故意，而為詐欺犯罪構成要件以外
    之行為，為幫助犯，依刑法第30條第2項之規定，按正犯之
    刑減輕之。
  ㈡爰以行為人之責任為基礎，審酌被告對於不法分子利用他人
    金融機構帳戶實行詐欺犯罪，有所預見，仍恣意提供金融帳
    戶，致其帳戶遭利用作為詐取金錢之人頭帳戶，助長犯罪，
    並使告訴人受有如附表匯款金額所示之損失，損害金額不少
    ；兼衡被告迄今未賠償告訴人損失之犯後態度；暨其自述學
    歷為高中肄業之智識程度，未婚、從事顧機台機械手臂、前
    於106年3月16日因車禍住院之生活狀況（見本院卷第289頁
    被告自述、彰檢偵卷第29至56頁病歷資料）等一切情狀，乃
    量處如主文所示之刑，並諭知易科罰金之折算標準。
  ㈢被告因本案提供系爭帳戶而得之對價1千元，為其犯罪所得，
    爰依刑法第38條之1第1項、第3項規定，沒收犯罪所得1千元
    ，如全部或一部不能沒收或不宜執行沒收時，追徵其價額。
四、不另為無罪諭知
  ㈠公訴意旨另以：被告本案犯行同時構成洗錢防制法第14條第1
    項之洗錢罪等語。
  ㈡公訴意旨認被告涉有上開洗錢罪嫌，無非是以上述二所列證
    據，足認告訴人匯入如附表所示款項後，即遭提領不知去向
    等，為其主要論據。被告及辯護人則為無罪答辯，辯稱被告
    主觀上並無洗錢之故意等語。
  ㈢按提供金融帳戶提款卡及密碼之行為人，因已將帳戶之提款
    卡及密碼等物件提供他人使用，失去對自己帳戶之實際管領
    權限，若無配合指示親自提款，即無收受、持有或使用特定
    犯罪所得之情形，且無積極之移轉或變更特定犯罪所得之行
    為，故非屬洗錢防制法第2條第1款、第3款所稱之洗錢行為
    。至於洗錢防制法第2條修正之立法說明第3點雖謂「…四提
    供帳戶以掩飾不法所得之去向，例如：販售帳戶予他人使用
    …」等語，似以販售帳戶為洗錢類型之一，然其僅係單純之
    舉例，並未說明何以與掩飾、隱匿之要件相當。而文義解釋
    為法律解釋之基礎，立法者之意思僅屬對構成要件文義之眾
    多解釋方法之一，仍須就法條文字之規範目的及保護利益具
    體分析。一般而言，洗錢防制法第2條第2款之掩飾、隱匿行
    為，目的在遮掩、粉飾、隱藏、切斷特定犯罪所得與特定犯
    罪間之關聯性，是此類洗錢行為須與欲掩飾、隱匿之特定犯
    罪所得間具有物理上接觸關係（事實接觸關係）。而提供金
    融帳戶提款卡及密碼供他人使用，嗣後被害人雖匯入款項，
    然此時之金流仍屬透明易查，在形式上無從合法化其所得來
    源，未造成金流斷點，尚不能達到掩飾或隱匿特定犯罪所得
    之來源、去向及所在之作用，須待款項遭提領後，始產生掩
    飾、隱匿之結果。故而，行為人提供金融帳戶提款卡及密碼
    ，若無參與後續之提款行為，即非洗錢防制法第2條第2款所
    指洗錢行為，無從成立一般洗錢罪之直接正犯。又按刑法第
    30條之幫助犯，係以行為人主觀上有幫助故意，客觀上有幫
    助行為，即對於犯罪與正犯有共同認識，而以幫助意思，對
    於正犯資以助力，但未參與實行犯罪之行為者而言。幫助犯
    之故意，除需有認識其行為足以幫助他人實現故意不法構成
    要件之「幫助故意」外，尚需具備幫助他人實現該特定不法
    構成要件之「幫助既遂故意」，惟行為人只要概略認識該特
    定犯罪之不法內涵即可，無庸過於瞭解正犯行為之細節或具
    體內容。此即學理上所謂幫助犯之「雙重故意」。金融帳戶
    乃個人理財工具，依我國現狀，申設金融帳戶並無任何特殊
    限制，且可於不同之金融機構申請多數帳戶使用，是依一般
    人之社會通念，若見他人不以自己名義申請帳戶，反而收購
    或借用別人之金融帳戶以供使用，並要求提供提款卡及告知
    密碼，則提供金融帳戶者主觀上如認識該帳戶可能作為對方
    收受、提領特定犯罪所得使用，對方提領後會產生遮斷金流
    以逃避國家追訴、處罰之效果，仍基於幫助之犯意，而提供
    該帳戶之提款卡及密碼，以利洗錢實行，仍可成立一般洗錢
    罪之幫助犯（最高法院108年度台上大字第3101號裁定意旨
    參照）。
  ㈣經查，告訴人被騙匯入如附表所示匯款金額後，固有如附表
    所示之提款或轉帳紀錄，但被告辯稱其將系爭帳戶交予「陳
    諾恩」即「陳韋呈」使用，除配合「陳諾恩」辦理設定晶片
    卡密碼及約定帳戶之外，未見被告有何提款、轉帳或親自為
    任何掩飾或隱匿告訴人匯款金額去向之行為，則揆諸前揭說
    明，被告僅是提供系爭帳戶金融卡及密碼，並無收受、移轉
    或變更犯罪所得之行為，其所為自不該當洗錢防制法之「洗
    錢」行為。
  ㈤至於被告本案所為是否該當「幫助」洗錢行為？本院審酌本
    案被告除了提供系爭帳戶予「陳諾恩」即「陳韋呈」使用之
    外，並無證據證明另有其他人使用系爭帳戶，是以如附表所
    示提款或轉帳紀錄應為「陳諾恩」即「陳韋呈」所為。又告
    訴人所匯如附表所示款項，其中就附表編號1至4、9、11所
    示部分，其後固有提領或轉帳紀錄，但提領或轉帳金額與告
    訴人匯款金額並不一致，甚至就附表編號1至3部分更是少於
    告訴人匯款金額。此外，就附表編號5至8、10、12所示部分
    ，當日並無提領紀錄。佐以系爭帳戶除了告訴人如附表所示
    之匯款之外，另有上百筆匯款，金額均在數千元至數十萬元
    之間，且在告訴人匯款之107年10月至12月之間，系爭帳戶
    存款餘額均在50萬元以上，甚至達70幾萬元等情，有系爭帳
    戶交易明細存卷可參（見彰檢偵卷第63至85頁）。是綜合如
    附表所示提款、轉帳紀錄，以及系爭帳戶其餘匯款及存款情
    形，足見「陳諾恩」即「陳韋呈」對於告訴人之匯款，甚至
    對於告訴人匯款以外之其餘款項，均非是一旦有款項入帳就
    隨即提領、轉帳相對應之金額，反而系爭帳戶內仍存留大量
    金額，似是「陳諾恩」即「陳韋呈」係依自己的需求，在所
    需時間提領、轉帳所需金額。從而，「陳諾恩」即「陳韋呈
    」如附表所示之提領或轉帳之行為，難認是為掩飾、隱匿告
    訴人匯款之去向，自不該當「洗錢行為」。而「陳諾恩」即
    「陳韋呈」如附表所示之提領或轉帳之行為既然不該當「洗
    錢行為」，則被告提供系爭帳戶金融卡、密碼之行為，自不
    成立「幫助」洗錢。
  ㈥從而，被告所為既不成立洗錢防制法第14條第1項之洗錢罪，
    亦不成立幫助洗錢罪，而本應為無罪諭知。惟此部分事實若
    成立犯罪，與上開經宣告有罪之幫助詐欺取財罪部分，有想
    像競合犯之一罪關係，是爰不另為無罪之諭知。
據上論斷，應依刑事訴訟法第299條第1項前段，刑法第339條第1
項、第30條第1項前段、第2項、第41條第1項前段、第38條之1第
1項、第3項，刑法施行法第1條之1第1項，判決如主文。
本案經檢察官王元郁提起公訴，檢察官劉欣雅到庭執行職務。
中　　華　　民　　國　 110　　年　　3 　　月　　18　　日
                  刑事第六庭    審判長法官  吳永梁

                                法      官  呂美玲

                                法      官  張琇涵
以上正本證明與原本無異。
如不服本判決應於收受判決後20日內向本院提出上訴書狀，並應
敘述具體理由。其未敘述上訴理由者，應於上訴期間屆滿後20日
內向本院補提理由書( 均須按他造當事人之人數附繕本) 「切勿
逕送上級法院」。
告訴人或被害人對於判決如有不服具備理由請求檢察官上訴者，
其上訴期間之計算係以檢察官收受判決正本之日期為準。
中　　華　　民　　國　 110　　年　　3 　　月　　18　　日
                                書  記  官  潘佳欣

附錄論罪科刑法條全文：
中華民國刑法第339條
意圖為自己或第三人不法之所有，以詐術使人將本人或第三人之
物交付者，處 5 年以下有期徒刑、拘役或科或併科 50 萬元以
下罰金。
以前項方法得財產上不法之利益或使第三人得之者，亦同。
前二項之未遂犯罰之。


附表（民國／新臺幣）     編號 匯款時間 匯款金額 提款/轉帳時間 提款/轉帳金額 1 107年10月29日上午6時54分 4萬7000元 107年10月29日上午7時5分 1萬2,115元 2 107年11月7日下午1時34分 3萬元 107年11月7日下午2時27分 5,065元 3 107年11月7日下午1時49分 5萬元   4 107年11月10日凌晨0時54分 5萬元 107年11月10日下午2時7分 21萬元 5 107年11月18日凌晨2時28分 3萬元 107年11月18日無提款或轉帳紀錄  6 107年11月18日中午12時12分 2萬元   7 107年11月18日下午7時34分 3萬元   8 107年11月23日下午6時23分 3萬元 107年11月23日無提款或轉帳紀錄  9 107年12月13日下午1時58分 9萬元 107年12月13日下午3時1分 2萬5,015元    107年12月13日下午4時39分 20萬9,000元 10 107年12月13日下午9時28分 4萬8000元 此筆匯款後當日無提款或轉帳紀錄  11 107年12月14日凌晨2時44分 5萬元 107年12月14日凌晨4時40分 7萬9,015元 12 107年12月18日上午6時58分 5萬5000元 107年12月18日無提款或轉帳紀錄